【裁判字號】    99,易,1793
【裁判日期】    990623
【裁判案由】    竊盜
【裁判全文】
臺灣臺中地方法院刑事判決              99年度易字第1793號
公  訴  人  臺灣臺中地方法院檢察署檢察官
被      告  乙○○
上列被告因竊盜案件，經檢察官提起公訴（99年度偵字第11822
號），本院判決如下：
    主    文
乙○○犯攜帶兇器竊盜罪，處有期徒刑陸月，如易科罰金，以新
臺幣壹仟元折算壹日。
    犯罪事實及理由
一、犯罪事實：乙○○意圖為自己不法之所有，基於竊盜之犯意
    ，於民國99年5月17日上午9時許，在臺中縣太平市○○○路
    179號後方甲○○所有果園內，攜帶其在路旁所拾獲之客觀
    上足供作兇器使用之鋸片1支，竊取甲○○所有供抽水馬達
    使用之電線25公尺後，並以上開鋸片將電線之外皮剝開，欲
    持往資源回收場變賣。嗣於99年5月17日上午11時40分，在
    臺中縣太平市○○○路56號前為警查獲，並扣得鋸片1片。
二、認定犯罪事實所憑之證據及理由：被告對於其於上開時地持
    鋸片1支偷取電線之情事均坦承不諱，惟辯稱鋸片是伊帶去
    看水溝上有沒有鐵要鋸，看到電線伊才去拉的，伊並不是故
    意要帶鋸片去偷的云云，惟按刑法第321條第1項第3款之攜
    帶兇器竊盜罪，係以行為人攜帶兇器竊盜為其加重條件，此
    所謂兇器，其種類並無限制，凡客觀上足對人之生命、身體
    、安全構成威脅，具有危險性之兇器均屬之，且祇須行竊時
    攜帶此種具有危險性之兇器為已足，並不以攜帶之初有行兇
    之意圖為必要（最高法院79年台上字第5253號判例參照）。
    本件扣案之鋸片1支為足以殺傷人生命、身體之器械，顯為
    具有危險性之兇器，被告攜帶該鋸片子1支為竊取行為，被
    告所犯確係符合刑法第321條第1項第3款攜帶兇器竊盜罪之
    構成要件，被告上開所辯，要非有據，為無可採。此外復經
    證人甲○○於警詢中陳述明確，並有贓物認領保管單、現場
    圖、現場照片6張在卷可稽，暨鋸片1支扣案可佐，事證明確
    ，被告犯行洵堪認定。
三、論罪科刑之法律理由：核被告所為，應係犯刑法第321條1項
    第3款之攜帶兇器竊盜罪。爰審酌被告不循正當方式獲取錢
    財，以竊取他人電線犯本件竊盜案，惟念其犯罪後坦承犯行
    等一切情狀，量處如主文所示之刑，並諭知易科罰金之折算
    標準。扣案之鋸片1支，非被告所有，業據被告供承在卷，
    爰不另為沒收之諭知。
四、適用法律之依據：刑事訴訟法第299條第1項前段、刑法第32
    1條第1項第3款、第41條第1項前段。
中    華    民    國    99    年    6    月    23      日
                  臺灣臺中地方法院刑事第六庭
                          法  官  黃益茂
以上正本證明與原本無異。
如不服本判決應於收受送達後10日內向本院提出上訴書狀，並應
敘述具體理由；其未敘述上訴理由者，應於上訴期間屆滿後20日
內向本院補提理由書（均須按他造當事人之人數附繕本）「切勿
逕送上級法院」。
                          書記官  蔡秋明
中    華    民    國    99    年    6    月    23      日
附錄論罪科刑法條
中華民國刑法第321 條
犯竊盜罪而有左列情形之一者，處6月以上、5年以下有期徒刑：
一、於夜間侵入住宅或有人居住之建築物、船艦或隱匿其內而犯
    之者。
二、毀越門扇、牆垣或其他安全設備而犯之者。
三、攜帶兇器而犯之者。
四、結夥三人以上而犯之者。
五、乘火災、水災或其他災害之際而犯之者。
六、在車站或埠頭而犯之者。
前項之未遂犯罰之。

司法院資訊處製作；財團法人民間司法改革基金會備份。
